【裁判字號】    94,上易,1344
【裁判日期】    950126
【裁判案由】    毒品危害防制條例
【裁判全文】
臺灣高等法院臺中分院刑事判決        94年度上易字第1344號
上  訴  人
即  被  告  乙○○
                    號
                    另案羈押於台灣南投看守所
上列上訴人因毒品危害防制條例案件，不服臺灣南投地方法院94
年度訴字第458號中華民國94年9月21日第一審判決（起訴案號：
臺灣南投地方法院檢察署94年度毒偵字第953號） ，提起上訴，
本院判決如下：
    主      文
原判決撤銷，發回台灣南投地方法院。
    理      由
一、公訴意旨略以：乙○○前因施用毒品案件，經觀察、勒戒後
    ，認有繼續施用毒品之傾向，經裁定送台灣台中戒治所施以
    強制戒治，嗣經裁定停止戒治付保護管束，於民國90年6月1
    日保護管束期滿，視為執行完畢，詎其仍不思悔改，復於觀
    察、勒戒執行完畢釋放後 5年內，基於施用第一級毒品海洛
    因之犯意，於 94年5月21日凌晨三時許，在南投縣埔里鎮○
    ○路31巷12之1 號住處內，將第一級毒品海洛因滲入香煙內
    吸食，以此方式施用第一級毒品海洛因 1次，嗣於同月21日
    20時10分，在南投縣埔里鎮○○路與長春路口，為警查獲，
    並當場扣得第一級毒品海洛因四4包 （含袋重1、8公克），
    及其所有供施用毒品之注射針筒及塑膠杓子各 2支，因認乙
    ○○涉有毒品危害防制條例第十條第一項之施用第一級毒品
    罪嫌等語。
二、按刑事訴訟法第四百五十五條之十規定，依本編所為之科刑
    判決，不得上訴。但有第四百五十五條之四第一項第一款、
    第二款、第四款、第六款、第七款所定情形之一，或協商判
    決違反同條第二項之規定者，不在此限。對於前項但書之上
    訴，第二審法院之調查以上訴理由所指摘之事項為限。第二
    審法院認為上訴有理由者，應將原審判決撤銷，將案件發回
    第一審法院依判決前之程序更為審判。同法第四百五十五條
    之四第一項第七款規定：法院認應諭知免刑或免訴、不受理
    者，不得為協商判決。次按案件曾經判決確定者，應諭知免
    訴之判決，並得不經言詞辯論為之，刑事訴訟法第三百零二
    條第一款、第三百零七條，分別定有明文。在訴訟上所謂一
    事不再理之原則，關於實質上一罪或裁判上一罪，均有其適
    用，連續犯係裁判上之一罪，其一部分犯罪事實曾經判決確
    定者，其效力當然及於全部，最高法院四十九年度臺非字第
    二○號判例意旨參照。
三、經查：(1)公訴人起訴雖認上訴人即被告乙○○於 94年5月21
    日凌晨三時許，在其住處施用第一級毒品海洛因一次，惟於
    原審審理中，經減縮犯罪事實為：被告於 94年5月21日零時
    許，在台中市○○路向年籍不詳之成年男子「阿田」購入第
    一級毒品四包（合計淨重０、94公克），而非法持有，公訴
    人並就之與被告協商，同意被告受有期徒刑六月之刑期，原
    審法院乃於 94年9月21日基於認罪協商，以被告持有第一級
    毒品，判處有期徒刑六月，有原審筆錄在卷足稽（原審卷第
    六三頁、第六四頁） 。(2)被告前曾於94年1月間某日起至同
    年3 月23日止，因連續持有第一級毒品海洛因案件，經臺灣
    南投地方法院於 94年8月24日，以94年度埔刑簡字第93號，
    判處有期徒刑六月在案，並於同年9月15日判決確定， 業經
    本院查明無訛，並有前開判決乙件附卷可稽。(3)被告於原審
    審理時業據供承伊沒有施用海洛因，其為警查獲時所採集尿
    液，經送請檢驗結果，海洛因代謝物反應亦呈陰性，有詮昕
    科技股份有限公司所出具之濫用藥物尿液檢驗報告檢驗結果
    在卷足稽（偵查卷第24頁），此外復無其他積極證據足認被
    告除持有第一級毒品海洛因外，尚有公訴意旨所指施用第一
    級毒品海洛因之事實。(4)本件原審法院減縮事實為被告於94
    年5月21日持有第一級毒品，與前開被告於94年1月間某日起
    至同年3月23日止持有第一級毒品 （經原審以九十四年度埔
    刑簡字第九三號判決確定之該案），二者犯罪時間緊接，所
    犯構成要件相同，顯係基於概括犯意反覆為之，為連續犯之
    裁判上一罪關係，且本案之犯罪時間係在前案最後審理事實
    之94年8月24日之前，前案並於94年9月15日判決確定，揆諸
    前揭說明，本案應為前開確定判決效力所及，依刑事訴訟法
    第三百零二條第一款之規定，應諭知免訴。原審疏未詳審，
    遽予以論科，究有未洽，被告上訴意旨指摘於此，為有理由
    ，自應由本院將原判決撤銷，發回原審法院更審。
四、據上論斷，應依刑事訴訟法第四百五十五條之十，判決如主
    文。
本案經檢察官甲○○到庭執行職務。
中    華    民    國    95    年    1     月    26    日
              刑事第十庭  審判長法  官  林  照  明
                                法  官  唐  光  義
                                法  官  林  清  鈞
上列正本證明與原本無異。
如不服本判決應於收受送達後十日內向本院提出上訴書狀，其未
敘述上訴之理由者並得於提起上訴後十日內向本院補提理由書（
均須按他造當事人之人數附繕本）。
                                書記官  劉  恒  宏
中    華    民    國    95    年    1     月    27    日
                                                      Ｒ


司法院資訊處製作；財團法人民間司法改革基金會備份。
